{\rtf1\ansi\ansicpg1252\cocoartf1561\cocoasubrtf200
{\fonttbl\f0\fnil\fcharset0 Menlo-Regular;}
{\colortbl;\red255\green255\blue255;}
{\*\expandedcolortbl;;}
\paperw11900\paperh16840\margl1440\margr1440\vieww10800\viewh8400\viewkind0
\pard\tx566\tx1133\tx1700\tx2267\tx2834\tx3401\tx3968\tx4535\tx5102\tx5669\tx6236\tx6803\pardirnatural\partightenfactor0

\f0\fs24 \cf0 Referat 9/4 - 18\
\
Oppm\'f8te\
- Agnete\
- Alise\
\pard\tx566\tx1133\tx1700\tx2267\tx2834\tx3401\tx3968\tx4535\tx5102\tx5669\tx6236\tx6803\pardirnatural\partightenfactor0
\cf0 - Amund\
- Eivind\
- H\'e5kon\
- Magnus\
- Simon\
\
Diskutert alle punktene i oppgave 1 i oblig 4. Kom frem til at alle m\'e5 bli flinkere til \'e5 svare p\'e5 Slack og vi har avtalt et nytt m\'f8te torsdag 12/4 kl. 10.15. Vi har g\'e5tt igjennom Git Issues og blitt enig om at den som skal gj\'f8re tasken, lager et issue p\'e5 det selv, for at hver person skal f\'e5 mer eierskap til oppgaven og vi unng\'e5r duplisering av arbeid.\
\
Siden Helge er p\'e5 midlertidig \'abpermisjon\'bb har vi utnevnt Simon til midlertidig git ansvarlig.\
\
Ellers har vi blitt enig om tildeling av oppgaver som skal gj\'f8res ila den neste sprinten og laget git issues p\'e5 dette. De forskjellige oppgavene er blant annet fikse git repostruktur, oppdatere dokumenter, fikse lisenser, mm.\
}