Referat 12.03.2018

Oppmøte: 

	- $imon Riple "Lord Riple"
	- Håkon Osland
	- Agnete Røstad
	- Magnus
   	- Helge Mikael Landro (Referent)


Vi jobbet med å få satt opp IntelliJ på alle sine maskiner. Vi planla hvordan vi skal jobbe den kommende uken, og fordelte issues blant medlemmene. Vi planlegger å møtes igjen på onsdag siden vi ikke var fulltallig i dag.


Til neste gang:

- Agnete ser på grafikkfilene til bildene av sjakkbrett og brikker, samt valid moves for sjakkbrikkene.
- Helge Mikael ser på oppsett av Tiled Map som skal representere brettet.
- Magnus ser på valid moves på brettet.
- Simon og Håkon jobber med modell-delen av MVC.






