Referat 05.03.2018

Oppmøte: 
	- Eivind Halderaker
	- Simon Riple "Lord Riple"
	- Alise Haukenes
	- Håkon Osland
	- Agnete Røstad
   	- Helge Mikael Landro (Referent)


Første gruppesamling for Oblig 3.


Erfaringer fra Oblig 2:
- Vi kunne klargjort oppgavene i oblig 2 enda bedre ved å stille gruppelederne spørsmål. Det var noen oppgaver vi ikke besvarte helt utfyllende pga. at vi nok ikke helt hadde forstått oppgaven.

- Vi ser for oss at det blir for lite med ett møte i uken, så vi planlegger å supplere med et møte til, enten fysisk eller på chat.

- Vi trenger også en ryddigere måte å se oversikten over statusen til de ulike oppgavene, her kommer Git Issues inn i bildet.



Tilbakemeldinger fra Oblig 2:
- Vi så på tilbakemeldingene fra Oblig 2 og gjorde utbedringer på de punktene som var kommentert.

Vi delegerte oppgaver til de ulike medlemmene:
- Repo-struktur skal oppdateres og legges inn i Team Plan. Vi lager en branch til dev. Vi lager en src-mappe til kildekode, og output som egen mappe.
- Illustrasjon over sjakk-spillet hvor man kan se et par trekk.
- Risk Analysis, Simon skriver nytt dokument.


Roller i teamet:
- Vi bestemte å beholde de eksisterende rollene innad i teamet, og kommer til å fordele flere roller ettersom vi ser mer detaljene i prosjektet.


Regler for tildeling i Issue Tracker:
- Vi prøver å fordele mest mulig på mandagsmøtet.
- Først, dele inn oppgaver. Gjøre ferdig som mye som mulig. Står man fast kan man spørre om hjelp. Er man ferdig kan man ta nye oppgaver.
- På dette møtet startet vi med å delegere oppgaver i Issue Tracker, Simon tar rollen som master.


Smidig utvikling:
- Vi har snakket om TDD, og kommer til å ha fokus på å skrive gode, nødvendige tester, men vi følger ikke TDD slavisk. Vi kommer ikke til å kjøre parprogrammering, men vi åpner for at hvis noen ønsker så kan de jobbe sammen med parprogrammering. Det vil gjerne være naturlig at hvis f.eks to stk. jobber med front-end-oppgaver, så sitter de sammen, men det trenger ikke være parprogrammering på samme datamaskin.


Kommunikasjon:
- Vi fortsetter å bruke Slack.


Til neste gang:
 - Helge Mikael oppretter en DEV-branch, og forbereder en gjennomgang av GIT på neste mandagsmøte, fokus på branch/merge.
 - Simon ser mer på Issue Tracker til neste gang.
 - Simon ser på oppdatering av prosjektplan mtp. smidig utvikling (TDD light).
 - "How tos": Helge Mikael skriver for GIT, Simon for Issue Tracker, Håkon skriver for import av libGDX.
 - Team Plan fra Oblig2 må oppdateres med Risk Analysis og repo-struktur.







