Referat 9/4 - 18

Oppmøte
- Agnete
- Alise
- Amund
- Eivind
- Håkon
- Magnus
- Simon

Diskutert alle punktene i oppgave 1 i oblig 4. Kom frem til at alle må bli 
flinkere til å svare på Slack og vi har avtalt et nytt møte 
torsdag 12/4 kl. 10.15. Vi har gått igjennom Git Issues og blitt enig om at 
den som skal gjøre tasken, lager et issue på det selv, for at hver person skal 
få mer eierskap til oppgaven og vi unngår duplisering av arbeid.

Siden Helge er på midlertidig «permisjon» har vi utnevnt Simon til 
midlertidig git ansvarlig.

Ellers har vi blitt enig om tildeling av oppgaver som skal gjøres ila den 
neste sprinten og laget git issues på dette. De forskjellige oppgavene er 
blant annet fikse git repostruktur, oppdatere dokumenter, fikse lisenser, mm.
